臺灣板橋地方法院刑事判決　　　　　　　96年度易字第2675號
公　訴　人　臺灣板橋地方法院檢察署檢察官
被　　　告　乙○○
選任辯護人　柯士斌律師
　　　　　　陳惠如律師
上列被告因性騷擾防治法案件，經檢察官聲請以簡易判決處刑（
96年度偵字第15470 號），本院認有刑事訴訟法第451 條之1 第
4 項第3 款之情形，改依通常程序判決如下：
    主  文
乙○○無罪。
    理  由
一、公訴意旨略以：被告乙○○係臺北縣三重市○○路○ 段12號
    豪美自助餐店之老闆，於民國95年11月18日14時許，在該店
    內，利用四下無人之際，用右手摟住該店女性員工杜ＯＯ（
    姓名年籍詳卷）之腰部，再以左手掐住杜ＯＯ之左胸部，而
    對杜ＯＯ性騷擾，經杜ＯＯ反抗後，被告始行罷手。案經杜
    ＯＯ提出告訴，因認被告涉犯性騷擾防治法第25條之性騷擾
    罪嫌云云。
二、按犯罪事實應依證據認定之，無證據不得認定其犯罪事實；
    又不能證明被告犯罪者，即應諭知無罪之判決，刑事訴訟法
    第154 條第2 項、第301 條第1 項分別定有明文。又認定不
    利於被告之事實，須依積極證據，茍積極證據之本身已存有
    瑕疵而不足為不利於被告事實之認定時，即應為有利於被告
    之認定，更不必有何有利之證據（參照最高法院82年度台上
    字第163 號判決意旨）。再按被害人之為證人，與通常一般
    第三人之為證人不侔。被害人就被害經過所為之陳述，其目
    的在於使被告受刑事訴追處罰，與被告處於絕對相反之立場
    ，其陳述或不免渲染、誇大。是被害人縱立於證人地位具結
    而為指證、陳述，其供述證據之證明力仍較與被告無利害關
    係之一般證人之陳述為薄弱。從而，被害人就被害經過之陳
    述，除須無瑕疵可指，且須就其他方面調查又與事實相符，
    亦即仍應調查其他補強證據以擔保其指證、陳述確有相當之
    真實性，而為通常一般人均不致有所懷疑者，始得採為論罪
    科刑之依據，非謂被害人已踐行人證之調查程序，即得恝置
    其他補強證據不論，逕以其指證、陳述作為有罪判決之唯一
    證據（參照最高法院95年度台上字第6017號判決意旨）。
三、本件公訴人認被告涉有上揭性騷擾罪嫌，係以：(1)告訴人杜
    ００之指訴，(2)證人即告訴人之母杜０００之證詞，(3)證人
    甲○○（即被告之女友）與被告所述有所出入，(4)被告拒絕
    測謊，不無畏罪之嫌云云，為其論斷依據。
四、訊據被告堅決否認有何性騷擾犯行，辯稱：告訴人杜００指
    訴之案發時間即95年11月18日14時許，伊根本不在豪美自助
    餐店內，當天伊雖曾接到告訴人之電話，但伊係請甲○○拿
    錢到店裡；本件係因告訴人於96年2 月間離職時，伊未加慰
    留，告訴人始挾怨報復等語。
五、經查：
  (一)、告訴人杜００固於偵查中及以證人地位於本院審理時具結
      指訴被告於95年11月18日14時許，在上開自助餐店內，用
      右手摟住其腰部，再以左手掐住其左胸部等情在卷。惟告
      訴人於本院審理時陳稱：被告對伊為性騷擾之行為時無人
      在場，事後被告即離開自助餐店，伊當場打電話給甲○○
      請假，但伊未在電話中告知甲○○上揭性騷擾乙事，而係
      兩天後，伊始告知店內之人，包括伊母親、甲○○等人，
      甲○○當時笑笑表示伊回去跟被告說云云，按告訴人如遭
      受被告性騷擾而感覺氣憤，則其於打電話向被告之女友甲
      ○○請假時，衡情應會向甲○○抱怨或指責被告舉止不當
      ，然其竟未立即將遭受性騷擾乙事告知甲○○，而係隔兩
      日後始對外陳述，更遲至96年3 月14日始提出告訴，其所
      述未盡符合常情事理，已值商榷。況且證人甲○○於本院
      審理時具結證稱：伊接到本案臺灣板橋地方法院檢察署之
      傳票後，始知悉告訴人所稱遭性騷擾乙事，在此之前，告
      訴人及其母親均未曾向伊表示曾遭受被告之性騷擾等語，
      與告訴人所陳情節迥異，可見告訴人之指訴仍有疑惑。再
      者，告訴人陳述被害經過情形之目的，在於使被告受刑事
      訴追處罰，與被告處於絕對相反之立場，其供述證據之證
      明力較與被告無利害關係之一般證人之陳述為薄弱，依上
      開說明，需有補強證據以擔保其指訴之真實性，不能逕以
      告訴人之指證作為有罪判決之唯一證據。
  (二)、證人即告訴人之母杜０００雖於偵查中及本院審理時具結
      證稱：被告偶爾也會對伊性騷擾，有時候會用手或鑰匙戳
      伊胸部，但沒有人看到云云。證人杜０００與告訴人間屬
      母女至親，其證詞有偏頗告訴人之虞，又無其他佐證，已
      難遽信；況且告訴人之母之證言僅攸關其自身有無遭受被
      告之性騷擾而已，至於本件告訴人杜００指述其遭被告性
      騷擾時，告訴人之母既不在現場，則告訴人之母之上揭證
      言自非適合之補強證據，不足以擔保告訴人之指訴與事實
      相符。
  (三)、被告於偵查中辯稱：告訴人指訴之案發當天，伊接到告訴
      人之電話後，請甲○○拿十元銅板之零錢到店裡，因為店
      裡不缺紙鈔，總共拿了幾百元過去；是伊打電話回家，找
      不到甲○○，所以叫伊女兒請甲○○拿錢過去云云，固與
      證人甲○○於偵查中證稱：告訴人指訴之案發當日，伊親
      自接到被告之電話，被告叫伊拿百元鈔給告訴人，那天拿
      了二、三千元過去云云，相互歧異。惟被告與證人甲○○
      係於96年4 月12日在臺灣板橋地方法院檢察署接受偵訊時
      為上揭陳述，距離告訴人指訴之案發日期即95年11月18日
      已相隔將近半年，且陳述之內容屬於經營自助餐店反覆發
      生之瑣碎事務，難以期待一般人能完全記憶無訛，況且縱
      使被告所辯不足憑信，仍應有補強證據以擔保告訴人之證
      詞與事實相符，不能逕執被告與證人甲○○相互歧異之供
      詞，即認定被告確有告訴人所指之性騷擾犯行。
  (四)、檢察官於偵查中囑託法務部調查局對被告進行測謊鑑定，
      被告雖於指定之日期即96年6 月21日前往該局，惟因被告
      表示身體極度不適，而無法測謊，有該局96年6 月22日調
      科參字第09600264520 號函1 紙在卷可稽。被告係因身體
      不適始未進行測謊，並非故意拒絕測謊，檢察官未再安排
      測謊，逕認為被告「不無畏罪之嫌」，實有未洽。況且是
      否接受測謊，係被告得自由選擇之訴訟權利，縱使被告拒
      絕接受測謊鑑定，亦不能逕為不利被告之認定。
六、綜上所述，本件因缺乏補強證據以擔保告訴人之指訴與事實
    相符，揆諸前揭說明，不論被告之辯解是否可採，亦不論有
    無對被告有利之證據，本件既無積極證據足以證明被告犯罪
    ，自應諭知被告無罪。
據上論斷，應依刑事訴訟法第452 條、第301 條第1 項，判決如
主文。
本件經檢察官黃佳權到庭執行職務。
中　　華　　民　　國　　96　　年　　9 　　月　　28　　日
                  刑事第九庭    法　官  樊季康
以上正本證明與原本無異
如不服本判決應於送達後10日內敘明上訴理由，向本院提出上訴
狀
                                書記官　梁宜庭
中　　華　　民　　國　　96　　年　　9 　　月　　28　　日
